---
title: "Mi primer Rmarkdown"
author: "Tejedordealas"
date: "`r Sys.Date()`"
output:
  pdf_document: default
  word_document: default
  html_document: default
---

```{r setup, include=FALSE}
knitr::opts_chunk$set(echo = TRUE)
library(DT)
```

# Introducción
En este archivo aprendemos cómo utilizar Rmarkdown para compilar páginas web
o documentos:

## Ejemplo de código 1
vamos a estimar una aproximación del número $e$ con la siguiente expresión:
$$e\approx \lim_{n\rightarrow \infty} VA\cdot\left(1+\frac{1}{n} \right)^n$$

Este texto **va en negrita** y este en *itálica*.

Este es un ejemplo de [vinculo a google](https://google.com)
## Aproximación del número $e$ de forma cuadrática
En el siguiente fragmento, se apróxima el número $e$ con 1 a 100,000
periodos de recomposición ($n$) en 1 año de un préstamo de un peso
al 100\% anualizado.
```{r tabla1}
# Creaamos el objeto valor actual con un valor de 1:
VA=1
#Tasa analuazida de rendimiento:
i=1
# Periodos de recomposición deseados
nTotal= 100000
#Creamos la secuencia
t=1:nTotal

tablanumeroe=data.frame(t=t,
  VF=VA*(1+(i/t))^t)

#datatable(tablanumeroe) 

```
El siguiente código no se verá pero si el resultado de los cálculos o
gráficas generados con el mismo:
```{r figura1, echo=FALSE}
plot(x=tablanumeroe$t,y=tablanumeroe$VF,type="l",col="pink")

```

